---
title: "lez02: R - Markdown - Assegnazione - Oggetti e tipologie di variabili"
output: 
        github_document:
                toc: TRUE
---

```{r setup, include=FALSE}
# knitr::opts_chunk$set(echo = TRUE)
```


## Assegnazione

Alle variabili dovrebbero essere assegnati nomi chiari e significativi, il linguaggio è "case sensitive", cioè distingue fra maiuscole e minuscole, quindi `variablename` è diverso da `VariableName`.
Cercate di utilizzare un sistema il più possibile unico:  

| metodo | esempio | note |
| ------ | ------- | ---- |
| lowercase | `nicevariablename` | poco leggibile |
| uppercase | `NICEVARIABLENAME` | anche peggio |
| lower camelcase | `niceVariableName` | una vecchia gloria |
| upper camelcase | `NiceVariableName` | ha un po' più senso |
| dot | `nice.variable.name` | in altri linguaggi ha altri significati |
| **underscore** | `nice_variable_name` | **molto più leggibile** |

In R il punto l'underscore possono essere legati a diversi approcci allo stesso problema (cfr. `data.frame` VS `data_frame`).

In R è buona regola utilizzare per l'assegnazione di valori ad una variabile il simbolo `<-` che RStudio mappa su ALT-

```{r}

```



## Gli oggetti in R

Gli oggetti elementari possono essere







[lez01](/lez01/) <---> [lez03](/lez03/)